臺灣臺北地方法院刑事判決　　　　　　　 94年度訴字第988號
公　訴　人　臺灣臺北地方法院檢察署檢察官
被　　　告　甲○○
上列被告因毒品危害防制條例案件，經檢察官提起公訴（九十四
年度毒偵字第一八二五號），被告於準備程序中就被訴事實為有
罪之陳述，經告以簡式審判之要旨，並聽取當事人之意見後，經
本院合議庭裁定由受命法官獨任進行簡式審判程序，判決如下：
    主  文
甲○○施用第一級毒品，處有期徒刑陸月，如易科罰金以參佰元
折算壹日。
    事  實
一、甲○○前於民國八十八年間因施用第二級毒品案件，經本院
    以八十九年度毒聲字第一０六四號裁定送觀察、勒戒後，認
    無繼續施用毒品之傾向，於八十九年五月三十日執行完畢釋
    放，並由台灣台北地方法院檢察署檢察官於八十九年五月三
    十日以八十八年度偵字第四六一號為不起訴處分確定。復於
    九十三年間再度因施用第二級毒品案件，經臺灣士林地方法
    院檢察署檢察官以九十三年度毒偵字第四二０號聲請簡易判
    決處刑，由臺灣士林地方法院於九十三年十月十四日以九十
    三年度士簡字第一０二０號判處有期徒刑五月確定。詎仍不
    知悔悟，竟基於施用第二級毒品安非他命之概括犯意及施用
    第一級毒品海洛因之犯意，自九十三年十二月底某日起至九
    十四年五月十七日某時止，以每隔二、三日施用第二級毒品
    安非他命一次之頻率，在臺北市信義區綽號「阿明」之友人
    住處，以每次新臺幣（下同）五百元之代價交由「阿明」將
    第二級毒品安非他命放入玻璃球吸食器燒烤產生煙氣後提供
    予甲○○施用多次，「阿明」並於九十四年五月十七日某時
    同時將海洛因與安非他命混合置於玻璃球吸食器燒烤後提供
    予甲○○施用一次，嗣於同年月十九日晚間六時四十五分許
    ，為警於台北市萬華區○○○路○段一九六號前查獲。
二、案經台北市政府警察局萬華分局報告臺灣臺北地方法院檢察
    署檢察官偵查起訴，由本院依通常程序審理，因甲○○於準
    備程序進行中就被訴事實為有罪之陳述，經告知簡式審判程
    序之旨，並聽取當事人之意見後，經本院合議庭裁定由受命
    法官獨任進行簡式審判程序審理。
    理  由
一、訊據被告甲○○於本院審理時坦承前揭犯行不諱，且被告為
    警查獲後，經採集其尿液送驗結果，確呈甲基安非他命陽性
    及嗎啡陽性反應，有臺灣檢驗科技股份有限公司濫用藥物尿
    液檢驗報告、法務部調查局檢驗通知書各一紙附卷可稽，而
    將海洛因與安非他命混合置於玻璃球中以燒烤方式吸食，於
    施用者之尿液中應可檢出嗎啡（海洛因主要代謝物之一）、
    甲基安非他命陽性反應一節，亦有行政院衛生署管制藥品管
    理局九十三年九月六日管檢字第０九三０００八一一二號函
    可稽，足認被告前揭出於任意性之自白與事實相符，堪以採
    信。又被告前於八十八年間因施用第二級毒品案件，經本院
    以八十九年度毒聲字第一０六四號裁定送觀察、勒戒後，認
    無繼續施用毒品之傾向，於八十九年五月三十日執行完畢釋
    放，並由台灣台北地方法院檢察署檢察官於八十九年五月三
    十日以八十八年度偵字第四六一號為不起訴處分確定，有臺
    灣高等法院被告前案紀錄表、台灣台北地方法院檢察署八十
    八年度偵字第四六一號不起訴處分書各一份在卷可憑，是被
    告於觀察、勒戒執行完畢釋放後五年內再犯本件施用毒品之
    罪，亦堪認定。
二、核被告甲○○所為，係犯毒品危害防制條例第十條第一項之
    施用第一級毒品罪及同條第二項之施用第二級毒品罪。被告
    於施用毒品時持有第一級毒品海洛因及第二級毒品安非他命
    之低度行為，為其施用之高度行為所吸收，不另論罪。又其
    先後多次施用第二級毒品犯行，時間緊接，方法相同，觸犯
    構成要件相同之罪，顯係基於概括犯意反覆為之，為連續犯
    ，應依刑法第五十六條之規定論以一罪，並加重其刑。被告
    以五百元之代價交由「阿明」同時將第一級毒品海洛因及第
    二級毒品安非他命混合置於玻璃球吸食器燒烤產生煙氣後供
    其施用，係以一行為觸犯施用第一級毒品罪及施用第二級毒
    品罪，為想像競合犯，應依刑法第五十五條之規定，從一重
    之施用第一級毒品罪論處。爰審酌被告前經觀察、勒戒處分
    及科刑教訓後，猶不知醒悟，竟因意志不堅而再度沾染毒癮
    ，惟其施用毒品係自戕之行為，尚無危害他人，犯後及時坦
    承犯行，態度良好等一切情狀，量處如主文所示之刑，並諭
    知易科罰金之折算標準。
三、另公訴意旨認被告自臺灣士林地方法院於九十三年十月十四
    日以九十三年度士簡字第一０二０號判決確定後至九十三年
    十二月底某日前間亦有施用第二級毒品安非他命之行為，惟
    訊之被告甲○○僅供承自九十三年十二月底某日起始再度施
    用安非他命，而被告於九十四年五月十九日為警查獲時經採
    尿送驗結果雖呈甲基安非他命陽性反應，然亦未足以證明被
    告於公訴人所指前揭期間內有施用安非他命之犯行，此外復
    查無其他積極證據足認被告有檢察官所指該部分之犯行，因
    認被告此部分犯行尚屬不能證明，然公訴人既認此與本院論
    罪科刑部分具有連續犯之裁判上一罪關係，爰不另為無罪之
    諭知，併此敘明。
據上論斷，應依刑事訴訟法第二百七十三條之一第一項、第二百
九十九條第一項前段，毒品危害防制條例第十條第一項、第二項
，刑法第十一條前段、第五十五條、第四十一條第一項前段，罰
金罰鍰提高標準條例第二條，判決如主文。
本案經檢察官方伯勳到庭執行職務
中　　華　　民　　國　　94　　年　　12　　月　 12 　　日
　　　　　　　　　刑事第十一庭  法　官　鍾淑慧
以上正本證明與原本無異。
如不服本判決，應於判決送達後10日內，向本院提出上訴狀。
　　　　　　　　　　　　　　　　書記官　劉英芬
中　　華　　民　　國　　94　　年　　12　　月　　13　　日
毒品危害防制條例第10條
施用第一級毒品者，處 6 月以上 5 年以下有期徒刑。
施用第二級毒品者，處 3 年以下有期徒刑。
